臺灣新竹地方法院刑事判決
                                    　111年度易字第430號
公  訴  人  臺灣新竹地方檢察署檢察官
被      告  鄧明方

                    籍設桃園市○鎮區○○路000號(即桃園○○○○○○○○○)

上列被告因竊盜案件，經檢察官提起公訴（110年度偵字第14094
號），被告於本院準備程序為有罪之陳述，經本院裁定進行簡式
審判程序獨任審理，判決如下：
    主  文
甲○○犯踰越窗戶侵入住宅竊盜罪，累犯，處有期徒刑拾月。
未扣案之犯罪所得現金新臺幣拾伍萬元、外幣現金折合新臺幣陸
萬元、鑽石戒指壹只、金項鍊貳條均沒收，於全部或一部不能沒
收或不宜執行沒收時，追徵其價額。
    事  實
一、甲○○意圖為自己不法所有，基於加重竊盜之犯意，於民國11
    0年9月10日下午6時55分許，先攀越灌木叢進入新竹市○區○○
    路00號旁工地後，再攀爬工地鷹架翻越溫紫菱位於新竹市○○
    路00號7樓之3住處窗戶而侵入其內(侵入住宅部分，未據告
    訴)，徒手竊取溫紫菱所有放置於主臥室化妝台抽屜內之現
    金新臺幣【下同】15萬元、外幣現金(折合新臺幣6萬元)、
    鑽石戒指1只及金項鍊2條(合計價值5萬元)等物，得手後沿
    鷹架攀降而下，騎乘車牌號碼000-0000號普通重型機車離開
    現場。嗣溫紫菱發現遭竊並報警處理，經警調閱監視錄影畫
    面後，始悉上情。
二、案經溫紫菱訴由新竹市警察局第二分局報請臺灣新竹地方檢
    察署檢察官偵查起訴。
    理  由
一、本件被告甲○○所犯之罪，並非法定刑為死刑、無期徒刑或
    最輕本刑3 年以上有期徒刑之罪，亦非高等法院管轄第一審
    之案件，而被告於準備程序進行中就被訴事實已為有罪之陳
    述，經本院告知簡式審判程序之旨，並聽取檢察官及被告之
    意見後，本院乃依刑事訴訟法第273 條之1 第1 項規定，裁
    定進行簡式審判程序，合先敘明。
二、訊據被告就上開竊盜犯行迭於本院訊問、準備及簡式審判程
    序時坦承不諱（見本院卷第64頁、第72頁、第76-77頁），
    並有證人即告訴人溫紫菱、證人林郁珊於警詢之證述可佐（
    見偵卷第14-15頁、第97-98頁），復有員警110年10月28日
    偵查報告、現場照片36張、110年9月10日監視錄影畫面截取
    照片12張、110年9月16日監視錄影畫面截取照片13張、被告
    侵入工地之灌木叢照片4張、車牌號碼000-0000號普通重型
    機車之車輛詳細資料報表、新竹市警察局第二分局埔頂派出
    所受理各類案件紀錄表、受(處)理案件證明單、員警110年1
    2月7日偵查報告、新竹市警察局第二分局現場勘察紀錄表、
    新竹市警察局第二分局111年3月20日竹市警二分偵字第1110
    008187號函暨所檢附之員警職務報告、證人林郁珊之新竹市
    第二分局埔頂派出所110報案紀錄單附卷可參（見偵卷第3-3
    頁反面、第16-33頁、第34-39頁、第40-46頁、第47-48頁、
    第57頁、第63-64頁、第79頁、第80-81頁、第94-96頁、第1
    05頁），足認被告之自白與事實相符，本件犯行至堪認定，
    應依法論科。
三、核被告所為，係犯刑法第321條第1項第1款、第2款之踰越窗
    戶侵入住宅竊盜罪。
四、被告前於106年間，因竊盜案件，經臺灣桃園地方法院以106
    年度審易第1645號判決分別判處有期徒刑6月、6月，應執行
    有期徒刑8月確定，嗣於106年11月16日易科罰金執行完畢等
    情，有卷附臺灣高等法院被告前案紀錄表1份可佐，是被告
    於有期徒刑執行完畢後5年內故意再犯本件有期徒刑以上之
    罪，為累犯。又本院審酌被告前已有多次竊盜罪之前科紀錄
    ，仍不知悔悟，再為本件竊盜犯行，足見其刑罰反應力薄弱
    ，參照釋字第775號解釋文之意旨，本院認應完全適用刑法
    第47條第1 項之規定加重其刑。
五、爰審酌被告不思以正當途徑獲取財物，任意踰越窗戶侵入住
    宅而竊取他人物品，侵害他人財產安全，且其已有多次竊盜
    罪之前科紀錄，猶不知悔悟，重蹈覆轍，所為殊值非難；惟
    考量被告終能坦承犯行之犯後態度，兼衡其自承教育程度為
    國中畢業，案發迄今均幫忙家裡做生意，離婚，有1名未成
    年子女，暨本件犯罪之動機、手段、告訴人所受財損等一切
    情狀，量處如主文所示之刑，以資懲儆。
六、查被告本件犯罪所得之現金15萬元、外幣現金(折合新臺幣6
    萬元)、鑽石戒指1只及金項鍊2條均未據扣案，均應依刑法
    第38條之1 第1 項規定宣告沒收，於全部或一部不能沒收或
    不宜執行沒收時，依同條第3 項規定，追徵其價額。
據上論斷，應依刑事訴訟法第273 條之1 第1 項、第299 條第1
項前段，判決如主文。
本案經檢察官楊仲萍提起公訴，檢察官黃嘉慧到庭執行職務。
中    華    民    國   111    年    9     月   16     日
                  刑事第六庭  法  官   林涵雯
以上正本證明與原本無異。
如不服本判決應於收受本判決後20日內向本院提出上訴書狀，上
訴書狀應敘述具體理由。上訴書狀未敘述上訴理由者，應於上訴
期間屆滿後20日內補提理由書狀於本院(均須按他造當事人之人
數附繕本 )「切勿逕送上級法院」。 
中　　華　　民　　國　　111 　年　　9 　　月　　16　　日
                              書記官   林汶潔
附錄本案論罪科刑法條：
中華民國刑法第321條
犯前條第一項、第二項之罪而有下列情形之一者，處六月以上五
年以下有期徒刑，得併科五十萬元以下罰金：
一、侵入住宅或有人居住之建築物、船艦或隱匿其內而犯之。
二、毀越門窗、牆垣或其他安全設備而犯之。
三、攜帶兇器而犯之。
四、結夥三人以上而犯之。
五、乘火災、水災或其他災害之際而犯之。
六、在車站、港埠、航空站或其他供水、陸、空公眾運輸之舟、
　  車、航空機內而犯之。
前項之未遂犯罰之。